Inventaris van het archief van de Onder-prefect en Districtscommissaris van het arrondissement Den Haag, 1811-1814
Nationaal Archief, Den Haag
- ARCHIEF VAN DE ONDER-PREFECT VAN HET ARRONDISSEMENT DEN HAAG, 1811 - 1813, I.
  - BIJZONDER
    - Justitie, H.
      - Rechterlijke instances, 2.
        - Stukken betreffende kosten voor de rechtspraak, 1811 -1813.; 159-164; 1 pak, 4 omslagen en 5 stukken
          - Van de vredegerechten 1811-1813., 160; 1 pak
          - Van het Keizerlijk gerechtshof 1812-1813., 161
          - Van de rechtbank van koophandel 1812-1813., 162
          - Van de rechtbank van enkele politie 1813., 163; 5 stukken
          - Van de rechtbanken gezamenlijk 1813., 164
        - Stukken betreffende de aanwezigheid van notarissen in de gemeenten en de erkenning van hun handtekening, 1811-1813.; 165; 1 omslag
        - Staten van rechters en hun traktementen, 1812.; 166; 1 omslag
        - Stukken betreffende de inrichting van het Hof van Assisen en de rechtbank van koophandel, 1812 - 1813.; 167; 3 katernen en 7 stukken
        - Staten van begane overtredingen en door de rechtbank van enkele politie uitgesproken veroordelingen; met begeleidende schrijvens, 1812- 1813.; 168-169; 2pakken
          - 1812, 168
          - 1813, 169
        - Brieven van directeuren der posterijen betreffende betaling van porti voor vrederechters, 1813.; 170; 1 omslag
        - Brieven van de prefect betreffende de opzending van lijsten van kandidaten voor de rechtbank van koophandel, 1813.; 171; 2 stukken
    - Kerkelijke zaken, I.
      - Staten van namen van voorgangers van de gereformeerde en Joodse gemeenten in Den Haag en Aarlanderveen, 1811.; 172; 4 stukken
      - Brief van de maire van Bodegraven betreffende de kerken in zijn gemeente en hun inkomen uit collectes; met bijlagen, 1812.; 173; 3 stukken
      - Brief van A. Haverkamp, predikant te Benthuizen, betreffende zijn met de onder-prefect overeenkomende ideeën over gehoorzaamheid, 1812.; 174; 1 stuk
      - Stukken betreffende betaling der predikanten, 1812- 1813.; 175; 1 omslag
    - Landbouw en visserij, J.
      - Staten van de oogst; met begeleidende schrijvens, 1811 en 1813.; 176; 1 omslag
      - Stukken betreffende schapen in de gemeenten en de opbrengst van wol; met begeleidende schrijvens, 1811 en 1813.; 177; 8 stukken
      - Stukken betreffende de produktie van hennep en linnen, 1811-1813.; 178; 1 omslag
      - Stukken betreffende de aanwezigheid van boomkwekerijen in Boskoop en Hazerswoude, 1812.; 179; 2 stukken
      - Rapporten van maires betreffende de toestand van de landbouw; met begeleidende schrijvens, 1812-1813.; 180; 1 pak
      - Staten betreffende de oogst van graan; met begeleidende schrijvens, 1812-1813.; 181; 6 stukken
      - Stukken betreffende de teelt van bieten, 1812-1813.; 182; 1 omslag
      - Brieven betreffende visrechten, behorend aan gemeenten, 1812-1813.; 183; 3 stukken
      - Staten van paarden in de gemeenten; met begeleidende schrijvens, 1812-1813.; 184; 1 pak
      - Staten van veeartsen in de gemeenten; met begeleidende schrijvens, 1812- 1813.; 185; 1 omslag
      - Staten van de produktie van oliehoudende gewassen; met begeleidende schrijvens, 1813.; 186; 1 omslag
      - Stukken betreffende de vleesconsumptie over 1809 - 1812, 1813.; 187; 3 stukken
      - Staten van de produktie van gras, hooi en ander paardevoer; met begeleidende schrijvens, 1813.; 188; 6 stukken
      - Staat van hoefsmeden in Den Haag; met begeleidend schrijven, 1813.; 189; 2 stukken
    - Maatschappelijke zorg, K.
      - Stukken betreffende werving van wezen als pupillen van de "Garde impériale", 1811.; 190; 6 stukken
      - Brieven betreffende opvang en registratie van vondelingen en verlaten kinderen, 1811- 1812.; 191; 3 stukken
      - Brieven en staten betreffende gepensioneerden in enige gemeenten, 1812.; 192; 5 stukken
      - Staat van instellingen in Den Haag, opgericht ter ondersteuning van armen, 1812.; 193; 1 stuk
      - Brief van de maire van Katwijk betreffende ontvangst van medicijnen voor armen, 1812.; 194; 1 stuk
      - Stukken betreffende aantallen armen in de gemeenten en maatregels voor hun onderhoud, 1812- 1813.; 195; 1 omslag
      - Staten van weesjongens tussen 11 en 25 jaar oud; met begeleidende schrijvens, 1812- 1813.; 196; 1 pak
      - Staten van uitdelingen in natura aan de armen; met begeleidende schrijvens, 1812- 1813.; 197; 1 omslag
      - Stukken betreffende delging van schulden van instellingen van weldadigheid, 1812- 1813.; 198; 3 stukken
      - Staten van in de gemeenten aanwezige artsen voor de armen; met begeleidende schrijvens, 1813.; 199; 1 omslag
      - Brieven van maires en staten betreffende aanwezigheid van stichtingen van liefdadigheid in hun gemeenten, 1813.; 200; 7 stukken
      - Staten van commissionairs van banken van lening; met begeleidende schrijvens, 1813.; 201; 5 stukken
      - Stukken betreffende de aanwezigheid van verzekeringsmaatschappijen te Voorburg en Den Haag, 1813.; 202; 3 stukken
    - Militaire zaken, L.
      - Conscriptie en remplacering, 1.
        - Trekkingslijsten van de lichtingen 1808 -1810 per kanton, met uitgebreide persoonsgegevens, 1811- 1812.; 203-205; 3 delen en 1 omslag
          - Lichting 1808; met alfabetische index, 1811, 203; 1 deel en 1 omslag
          - Lichting 1809 1811, 204
          - Lichting 1810 1812, 205
        - Brieven betreffende de reglementering van de conscriptie, 1811 - 1812.; 206; 1 omslag
        - Brieven betreffende de loting van dienstplichtigen, 1811 en 1813.; 207; 6 stukken
        - Register van akten van plaatsvervanging van lotelingen voor de lichtingen 1808 -1813, 1811-1813.; 208; 1 deel
        - Begeleidende brieven van maires bij staten van dienstplichtigen van de lichtingen 1808 -1810 en 1812 - 1813, 1811-1813.; 209; 1 omslag
        - Stukken betreffende individuele dienstplichtigen, 1811 - 1813.; 210; 1 omslag
        - Staat van de grootte van de lichting 1811 van het arrondissement; met begeleidende schrijvens, 1812.; 211; 4 stukken
        - "Conscriptielijsten", staten van lotelingen van de lichtingen 1811-1813, met later toegevoegde lotnummers, 1812-1813.; 212-214; 3 pakken
          - Lichting 1811, 212
          - Lichting 1812, 213
          - Lichting 1813, 214
        - Stukken betreffende beroep van lotelingen tegen hun plaatsing, 1812- 1813.; 215; 1 omslag
        - Stukken betreffende vrijwillige dienstneming, 1812- 1813.; 216; 1 omslag
        - Brieven betreffende uitspraken, gedaan door de "Commission militaire", 1813.; 217; 3 stukken
        - Staat van militairen, afkomstig uit Voorburg, die afwezig zijn van hun onderdeel; met begeleidend schrijven, 1813.; 218; 2 stukken
        - Brieven betreffende het zenden van lotelingen naar de Prefectuur; met bijlagen, 1813.; 219; 6 stukken
      - Desertie en dienstweigering, 2.
        - Brieven van maires betreffende ontvangst van een Keizerlijk decreet wegens een gratificatie bij aanhouding van deserteurs en dienstweigeraars, 1811.; 220; 1 omslag
        - Stukken betreffende de opsporing van deserteurs, 1811-1813.; 221; 1 pak
        - Brief van de maire van Zwammerdam betreffende maatregelen tegen bewapende muiters, 1813.; 222; 1 stuk
      - Onderhoud en vervoer, 3.
        - Brieven betreffende leveringen aan het leger, 1811- 1812.; 223; 5 stukken
        - Stukken betreffende de bevoorrading van de reservecompagnie, 1812 - 1813.; 224; 5 stukken
        - Stukken betreffende door de gemeenten aan de keizer aangeboden paarden en miters, 1813.; 225; 1 pak
        - Brieven van maires en staten betreffende de afwezigheid van Spaanse krijgsgevangenen in hun gemeenten, 1813.; 226; 1 omslag
        - Stukken betreffende door de gemeenten te leveren trekpaarden voor de artillerie, 1813.; 227; 1 omslag
      - Marine, 4.
        - Brief van de prefect betreffende zending van aanplakbiljetten van de maritieme prefect van Holland wegens de gevaren voor zeelieden op waarneming van onwettige zaken, 1811.; 228; 1 stuk
      - Korpsen, 5.
        - "Garde impériale", a.
          - Staten van arme weesjongens en verlaten kinderen, ingelijfd bij de "Garde impérialë; met bijlage en begeleidend schrijven, 1811.; 229; 4 stukken
        - "Garde d'honneur", b.
          - Stukken betreffende de vorming van regimenten van de "Garde d'honneur", 1813.; 230; 1 omslag
        - "Garde nationale", c.
          - Brieven betreffende de vorming van de Nationale garde, 1811-1813.; 231; 1 pak
          - Registers van mannen van 20 tot 60 jaar, die krachtens decreet van 5 april 1813 in de Nationale garde kunnen dienen, 232-235; 4 delen
            - Den Haag, leeftijd 20-40 jaar, 232
            - Den Haag, leeftijd 41-60 jaar, 233
            - Overige gemeenten, leeftijd 20-40 jaar, 234
            - Overige gemeenten, leeftijd 41-60 jaar, 235
          - Register van mutaties betreffende de samenstelling van de Nationale garde, 1813.; 236; 1 katern
          - Registers van signalementen van dienstplichtigen en hun vervangers voor de Nationale garde; met alfabetische index, 1813.; 237-240; 4delen
            - Tweede cohort, eerste compagnie grenadiers, 237
            - Tweede cohort, tweede compagnie grenadiers, 238
            - Tweede cohort, eerste compagnie jagers, 239
            - Eerste cohort, tweede compagnie jagers, 240
      - Overige militaire zaken, 6.
        - Brief van de prefect betreffende het ontslag van N.N. van der Laan uit de dienst, 1811.; 241; 1 stuk
        - Brief van de prefect betreffende indiensttreding van N.N. Clapier als administrateur van de zeventiende divisie, 1811.; 242; 1 stuk
        - Brief van de prefect betreffende berichten over misdragingen van de ambtenaar van inkwartiering, 1811.; 243; 1 stuk
        - Brieven betreffende de aanwezigheid van gepensioneerde militairen in gemeenten en de toekenning van pensioenen, 1811-1813.; 244; 1 omslag
        - Brieven van maires betreffende ontvangst van bulletins van de "Grande armée", 1812-1813.; 245; 1 omslag
        - Brieven betreffende overdracht van meubels en ander roerend goed van militairen, 1812- 1813.; 246; 9 stukken
        - Stukken betreffende de levering van arbeiders voor de fortificatiewerken te Den Helder, 1812- 1813.; 247; 3 stukken
        - Brieven van de prefect betreffende gereedmaking van lokalen van de commandant van Den Haag en diens staf, 1813.; 248; 2 stukken
    - Onderwijs, M.
      - Brief van de prefect betreffende ontvangst van een rapport over studenten aan buitenlandse universiteiten, 1811.; 249; 1 stuk
      - Brief van de maire van Leiden betreffende betaling van N.N. Valk door curatoren van de universiteit van Leiden, 1812.; 250; 1 stuk
      - Brief van de maire van Wassenaar betreffende een gratis plaats bij het onderricht voor schaapherder, 1812.; 251; 1 stuk
      - Brieven van de prefect om met spoed de processen-verbaal van beraad van gemeenteraden over bekostiging van middelbare scholen op te zenden, 1813.; 252; 2 stukken
      - Stukken betreffende abonnering op het tijdschrift "Bijdragen tot het onderwijs en opvoeding", 1813.; 253; 3 stukken
      - Staten van hoofden van lagere scholen in enige gemeenten; met begeleidend schrijvens, 1813.; 254; 8 stukken
      - Staat van betaling van de schoolmeesters van Bodegraven; met begeleidende schrijvens, 1813.; 255; 3 stukken
    - Openbare orde en veiligheid, N.
      - Brief van de prefect betreffende de viering van de kroning van de keizer in de gemeenten, 1811.; 256; 1 stuk
      - Brieven betreffende de reglementering van de politie, 1811-1812.; 257; 5 stukken
      - Stukken betreffende de rondreis van de keizer door het departement en de kosten daarvan, 1811 en 1813.; 258; 1 omslag
      - Stukken betreffende de aanwezigheid van geweren en andere wapens in de gemeenten, 1811 en 1813.; 259; 9 stukken
      - Brieven betreffende vergunningen voor wapens, bestemd voor de jacht, 1811-1813.; 260; 1 omslag
      - Stukken betreffende benoeming en functioneren van veldwachters, 1811-1813.; 261; 1 omslag
      - Stukken betreffende de huisvesting van de politie, 1811-1813.; 262; 1 omslag
      - Stukken betreffende het nemen van maatregelen tegen brand, 1811-1813.; 263; 8 stukken
      - Brieven van maires betreffende de organisatie van de burgerwacht en het functioneren van zijn leden, 1811 - 1813.; 264; 7 stukken
      - Stukken betreffende het nemen van maatregelen tegen bedelarij, 1812.; 265; 1 omslag
      - Brief van de maire van Hazerswoude betreffende de mogelijkheid van ongelukken bij het schaatsen, 1812.; 266; 1 stuk
      - Stukken betreffende de viering van de verjaardag van de keizer op 15 augustus, 1812-1813.; 267; 1 omslag
      - Brieven en rapporten van maires en de politie betreffende overtredingen, 1812-1813.; 268; 5 stukken
      - Stukken betreffende de rapportage van ongevallen, 1812- 1813.; 269; 2 stukken
      - Brieven van maires betreffende sluitingstijden van kroegen en herbergen, 1812- 1813.; 270; 3 stukken
      - Brieven betreffende het gedrag van de politie, 1813.; 271; 3 stukken
      - Brieven van maires betreffende de viering van de zeges van de keizer bij Lützen & Bautzen en Dresden, 1813.; 272; 9 stukken
      - Brief van de maire van Bodegraven betreffende opstootjes in zijn gemeente; met bijlage, 1813.; 273; 2 stukken
    - Openbare werken, O.
      - Brieven van maires betreffende ontvangst van stukken wegens werkzaamheden aan de Prefectuur en andere rijksgebouwen, 1812- 1813.; 274; 1 omslag
    - Verkeer en waterstaat, P.
      - Brieven van maires betreffende ontvangst van aanplakbiljetten wegens pleisterplaatsen voor postpaarden, 1811.; 275; 1 omslag
      - Brief van de prefect betreffende ontvangst van een rapport betreffende het recht van H. Collot d'Ecury op schorren bij Stellendam, 1811.; 276; 1 stuk
      - Stukken betreffende de aanbesteding van werken aan departementale wegen en de bekostiging daarvan, 1811 - 1813.; 277; 1 omslag
      - Brieven betreffende de aanbesteding van werken aan grote rivieren, 1811- 1813.; 278; 1 omslag
      - Brieven betreffende de eigendom van bruggen, kanalen en rivieren, 1811-1813.; 279; 7 stukken
      - Stukken betreffende toltarieven, 1811- 1813.; 280; 1 omslag
      - Brieven van de maires van Rijswijk en Zoetermeer betreffende ontvangst van het besluit van de prefect wegens de maat van karrewielen, 1812.; 281; 2 stukken
      - Staat van rijtuigen in Den Haag, die beschikbaar zijn voor vervoer, wanneer de kanalen dichtgevroren zijn, 1812.; 282; 1 stuk
      - Brief van de maire van Zoetermeer betreffende ontvangst van het besluit van de prefect wegens vaststelling van afstanden, 1812.; 283; 1 stuk
      - Brieven van de maire van Zoetermeer betreffende ontvangst van stukken wegens aanbesteding van werken aan havens, 1812.; 284; 3 stukken
      - Staten van de schouw van sloten; met begeleidende schrijvens, 1812.; 285; 1 omslag
      - Stukken betreffende staat en onderhoud van de keizerlijke weg'door Holland, 1812-1813.; 286; 1 omslag
      - Begeleidende schrijvens van maires bij staten van diligences, 1812-1813.; 287; 7 stukken
      - Brieven van maires betreffende ontvangst van stukken wegens aanbesteding van werk aan de Linge, 1812-1813.; 288; 1 omslag
      - Brief van de maire van Katwijk betreffende opzending van een procesverbaal van verificatie van de rekening van de vuurbaak aldaar, 1813.; 289; 1 stuk
      - Brieven van de maire van Voorschoten betreffende ontvangst van stukken wegens aanbesteding van werken aan bruggen te Gouda, 1813.; 290; 2 stukken
      - Brieven van de maire van Voorschoten betreffende ontvangst van stukken wegens aanbesteding van werken aan sluizen te Goedereede en Hardinxveld, 1813.; 291; 3 stukken
    - Volksgezondheid, Q.
      - Brief van de prefect betreffende inlichtingen over begraafplaatsen, 1811.; 292; 1 stuk
      - Stukken betreffende doofstommen, blinden en geesteszieken in de gemeenten, 1811-1813.; 293; 1 omslag
      - Staten van aantallen gevaccineerden tegen pokken in de gemeenten; met begeleidende schrijvens, 1811-1813.; 294; 1 pak
      - Brieven betreffende examinering van artsen en apothekers, 1812.; 295; 8 stukken
      - Brieven van de maires van Katwijk en Zoetermeer betreffende ontvangst van stukken wegens bestrijding van exotische ziektes, 1812- 1813.; 296; 2 stukken
      - Staten van artsen, chirurgen, vroedvrouwen, drogisten en kruidendokters in de gemeenten; met begeleidende schrijvens, 1813.; 297; 1 omslag
      - Stukken betreffende inschrijvingen voor de "Société maternelle", 1813.; 298; 4 stukken
      - Stukken betreffende de inrichting van nieuwe begraafplaatsen en de geschiktheid van oude, 1813.; 299; 1 omslag
- ARCHIEF VAN DE DISTRICTSCOMMISSARIS VAN HET ARRONDISSEMENT DEN HAAG, 1813 - 1814 (1815), II.
  - ALGEMEEN
    - Register van besluiten, benoemingen en bekendmakingen, 1813-1814.; 300; 1 katern
    - Ingekomen stukken, 1813-1814.; 301-306; 6 pakken
      - 1813 dec 3- 22, nrs. 1- 49, 301
      - 1813 dec 23- 31, nrs. 50- 76, 1814 jan 1 - 25, nrs. 11 - 138; 302
      - 1814 jan 26 - mrt 5, nrs. 139- 192, 303
      - 1814 mrt 7 - mei 25, nrs. 193 - 248, 304
      - 1814 mei 27 - aug 11, nrs. 249 - 282, 305
      - 1814 aug 15-dec 31, nrs. 283- 346, 306
      - Agenda van ingekomen stukken, 1813 dec 4 -1814 dec 31, nrs. 1 - 346., 32; 1 deel
      - Kopieboeken van uitgaande brieven, 1813-1814., 34; 2delen
      - Aan de commissaris-generaal, 1813 dec 6 - 1814 dec 31, nrs. 1 - 137, 34
      - Aan plaatselijke besturen/gemeentebesturen en anderen, 1813 dec 5-dec 31, nrs. 1 -292, 36
      - Register van geregistreerde documenten, processen-verbaal e.d., 1811 - 1814., 40; 1 deel
  - BIJZONDER
    - Belastingen, A.
      - Register van stortingsbewijzen van door gemeentelijke ontvangers gedane stortingen bij de particuliere ontvanger van net arrondissement Den Haag, 1813 okt 16-1814 dec 31.; 48; 1 deel
      - Brieven betreffende benoemingen van ontvangers der belastingen, 1814.; 307; 1 omslag
      - Brieven betreffende de inning van achterstallige belastingen, 1814.; 308; 6 stukken
      - Begeleidingsbrieven van controleurs der directe belastingen bij de toezending van staten van de patenten, 1814.; 309; 1 omslag
      - Stukken betreffende bezwaren tegen aanslagen in de belastingen, 1813 -1815.; 310-311; 1 katern, 1 omslag en 1 deel
        - Begeleidingsbrieven bij de toezending van bezwaren 1814., 310; 1 omslag
        - Register van aantekening van bezwaarschriften 1814., 311
        - Register van aantekening van beslissingen op bezwaarschriften, 1813- 1815., 57; 1 deel
      - Stukken betreffende oninbare posten van de belastingen, 1814.; 312-313; 1 katern en 1 omslag
        - Begeleidingsbrieven van burgemeesters bij staten van de oninbare belasting 1814., 312; 1 omslag
        - Register van aantekening van oninbare posten 1814., 313
    - Bestuur, B.
      - Circulaires van koning Willem I, 1813.; 314; 1 omslag
      - Circulaires van de commissaris-generaal; met begeleidende schrijvens, 1814.; 315; 1 pak
      - Brief van de commissaris-generaal betreffende samenstelling van een lijst van achtbare mannen; met bijlage, 1814.; 316; 2 stukken
    - Gemeenten, C.
      - Begeleidingsbrief van de burgemeester van Katwijk bij de toezending van de begroting van 1814, 317; 1 stuk
      - Memorie van de betaling door J. Romswinckel, gemeenteontvanger van Rijswijk, aan de departementale ontvanger, 1814.; 318; 1 stuk
      - Brief van de burgemeester van Zegwaart betreffende storting van een vrijwillige gift voor de bewapening, 1814.; 319; 1 stuk
    - Handel en nijverheid, D.
      - Staat van aangevoerde hoeveelheden levensmiddelen op de markt van Den Haag en de prijzen daarvan, 1814.; 320; 1 stuk
    - Justitie, E.
      - Begeleidingsbrief van de burgemeester van Den Haag bij de toezending van staten van traktementen van concierges en artsen bij de gevangenissen, 1814.; 321; 1 stuk
      - Stukken betreffende de traktementen van reenters en griffiers van diverse rechtbanken, 1814.; 322; 1 omslag
      - Stukken betreffende zaken, behandeld door vrederechters, 1814.; 323; 4 stukken
    - Maatschappelijke zorg, F.
      - Stukken betreffende een voorgenomen heffing voor de armen van Katwijk en Valkenburg op tarwe en rogge, 1814.; 324; 3 stukken
      - Begeleidingsbrief van de burgemeester van Den Haag bij de toezending van een staat van regenten van het dol- en pesthuis, 1814.; 325; 1 stuk
    - Militaire zaken, G.
      - Korpsen, 1.
        - Landmilitie, a.
          - Stukken betreffende Ioting en opkomst voor de landmilitie, 1814.; 326; 1 pak
          - Rekesten om vrijstelling voor de landmilitie; met bijlagen, 1814.; 327; 1 omslag
        - Landstorm, b.
          - Stukken betreffende de voordracht van officieren van de landstorm, 1814.; 328; 1 omslag
          - Brieven betreffende opkomst van de landstorm en de weigering daarvan, 1814.; 329; 1 omslag
          - Stukken betreffende de voordracht van leden van de krijgsraad voor de landstorm, 1814.; 330; 5 stukken
          - Brieven betreffende exercities van de landstorm, 1814.; 331; 7 stukken
      - Onderhoud van de troepen, 2.
        - Staten van bedragen, per gemeente besteed aan hulp aan de geallieerde legers; met bijlage, 1814.; 332; 1 katern en 1 stuk
        - Brief van de commissaris-generaal betreffende de benodigdheden van de schutterijen, 1814.; 333; 1 stuk
        - Stukken betreffende kazernering en bevoorrading van de troepen, 1814.; 334; 6 stukken
    - Openbare orde, H.
      - Brief van de luitenant-kolonel van de landstorm te Warmond en Alphen betreffende patrouillering door zijn manschappen als nachtwacht, 1814.; 335; 1 stuk